【裁判字號】    95,交聲,7
【裁判日期】    951012
【裁判案由】    違反道路交通管理處罰條例聲明異議
【裁判全文】
臺灣澎湖地方法院交通事件裁定           95年度交聲字第7號
異  議  人  甲○○
即受處分人
上列受處分人因違反道路交通管理處罰條例案件，對於交通部公
路局澎湖監理站中華民國95年5月24日84-T00000000號裁決，聲
明異議，本院裁定如左：
    主  文
異議駁回。
    理  由
一、按拼裝車輛，未經核准領用牌照行駛者，處汽車所有人1,20
    0元以上，2,400元以下罰鍰，車輛並沒入之，道路交通管理
    處罰條例第12條第1項第2款、第2項定有明文。
二、本件受處分人即異議人甲○○於95年5月9日15時10分許，駕
    駛無牌照拼裝重型機車，行駛至澎湖縣馬公市○○路與北辰
    街口前遭警查獲之事實，有澎湖縣警察局舉發違反道路交通
    管理事件通知單、交通部公路局澎湖監理站違反道路交通管
    理事件裁決書各1張在卷可考。質之受處分人亦無異詞，惟
    辯稱：伊之併裝重型機車是在網路上購買的，當時出賣的人
    說是教練車，伊不知道不能騎上路，而且之前伊騎該機車參
    加過許多遊行或造勢活動，由警察局交通隊帶隊，當時警察
    也沒有告訴伊該機車不能騎上路，為此提出本件異議云云。
三、然查：受處分人當日所騎乘之車輛並無監理機關核發之行車
    執照亦無車輛相關來歷憑證，業據其自承無誤，則依照交通
    部77年6月1日交路字第13642號及交通部路政司87年3月31日
    路臺監字第03762號函釋，即屬道路交通管理處罰條例第12
    條第1項第2款所規定之「拼裝車輛未經核准領用牌照行駛」
    情形，此有卷附澎湖縣警察局95年9月22日澎警交自第
    0951103911號函說明甚詳，顯見受處分人確有駕駛未經核准
    領用牌照拼裝車輛之違規行為。其次，人民違反法律上之義
    務而應受行政罰之行為，法律無特別規定時，雖不以出於故
    意為必要，仍須以過失為其責任條件，但應受行政罰之行為
    ，僅須違反禁止規定或作為義務，而不以發生損害或其危險
    為其要件者，推定為有過失，於行為人不能舉證證明自己無
    過失時，即應受處罰（司法院大法官會議釋字第275號解釋
    參照），查受處分人既有上開違反規定之行為，縱使受處分
    人並非出於故意，惟揆諸前揭解釋意旨，應推定受處分人有
    過失，自不得以受處分人之前曾在交通警察領隊之下騎承該
    機車未被舉發，致使受處分人誤認該拼裝機車已可合法行駛
    云云，作為免責之理由。從而，受處分人既然確有前揭駕駛
    未經核准領用牌照之拼裝車輛之違規行為，原處分機關本諸
    權責裁處受處分人罰鍰並沒入車輛，應無不當之處，本件聲
    明異議為無理由，應予駁回。
四、據上論斷，應依道路交通案件處理辦法第19條，裁定如主
    文。
中    華    民    國    95    年    10    月    12    日
                  交通法庭法  官  管安露
以上正本證明與原本無異。
如不服本裁定，應於送達後5日內，向本院提出抗告狀（須附繕
本）。
中    華    民    國    95    年    10    月    12    日
                          書記官  楊依靚


司法院資訊處製作；財團法人民間司法改革基金會備份。
